臺灣臺南地方法院刑事判決
110年度交簡上字第171號
上  訴  人  臺灣臺南地方檢察署檢察官
被      告  陳楊勝珠女  (民國00年00月00日生)


上列上訴人因被告過失傷害案件，不服本院中華民國110年9月14
日110年度交簡字第2480號第一審判決（聲請簡易判決處刑書案
號：109年度調偵字第2226號），提起上訴，被告就被訴事實為
有罪之陳述，本院管轄之第二審合議庭依簡式審判程序審理，判
決如下：
    主  文
上訴駁回。
陳楊勝珠緩刑貳年。
    犯 罪 事 實 及 理 由
一、本件被告陳楊勝珠所犯為死刑、無期徒刑、最輕本刑3年以
　　上有期徒刑以外之罪，亦非屬高等法院管轄第一審之案件，
　　其於本院審理程序進行中，就被訴事實為有罪之陳述，經審
　　判長告知簡式審判程序之旨，並聽取當事人之意見後，本院
　　合議庭依簡式審判程序審理，合先敘明。
二、本件除增列被告陳楊勝珠於本院審理中之自白為證據外，其
    餘引用第一審判決書所記載之事實、證據及理由（如附件）
　　。
三、本案經本院審理結果，認原審以被告犯刑法第284條前段之
    過失傷害罪，並認定被告符合自首要件，審酌被告未謹慎遵
    守交通規則，釀成本件事故，致被害人受有傷害；兼衡被告
    之年紀、素行（前無因案經法院論罪科刑之紀錄，臺灣高等
    法院被告前案紀錄表1份附卷可稽）、智識程度、家庭經濟
    狀況（勉持）、職業（商）、犯罪方法、過失比例、與被害
    人無特別關係、坦承犯行之態度，以及被告與被害人因賠償
    金額未能達成共識，致未能和解等一切情狀，依刑事訴訟法
    第449條第1項前段、刑法第284條前段、第62條前段、第41
    條第1項前段、刑法施行法第1條之1第1項，逕以簡易判決判
    處拘役50日，併諭知易科罰金之折算標準，其認事用法及量
    刑均無不當，應予維持。
四、本件檢察官雖依告訴人請求上訴主張被告於調解時重摔調解
　　資料致和解不成；又（案發時）見搭乘告訴人機車之莊啟清
　　受傷（此部分未據告訴），竟讓其自行到（醫）院，致未為
　　任何檢查，認原審量刑過輕，請求撤銷原判決，更為適當合
　　法之判決。惟按刑之量定，係實體法上賦予法院得為自由裁
　　量之事項，倘其未有逾越或濫用法律所規定裁量之外部及內
　　部性界限，並符合法規範之體系及目的，遵守一般有效之經
　　驗及論理法則，即不得任意指為違法（最高法院75年台上字
　　第7033號判例參照）。查原審係基於調查審理所認定之事實
　　，審酌如上所述等一切情狀，量處被告拘役50日，併諭知易
    科罰金之折算標準。本院認為被告之犯罪手段、過失程度，
　　以及被害人所受損害、被告當時尚未與告訴人和解，暨被告
　　犯後態度等情觀之，原審量處被告拘役50日，並未逾越或濫
　　用法律所規定裁量之外部及內部性界限，尚屬原審合法裁量
　　權之行使，難認係違法失當。檢察官以前揭理由指摘原審量
    刑過輕提起上訴，經核為無理由，應予駁回。
五、查被告前未曾因故意犯罪受有期徒刑以上刑之宣告，有臺灣
    高等法院被告前案紀錄表1 份在卷可參，被告因一時疏忽未
    注意而肇事，致告訴人莊李貴女受傷，於本院審理時已坦承
　　犯行，深表悔悟，並與告訴人調解成立，且給付應負擔之賠
    償金（有卷附調解筆錄及匯款紀錄可憑），而獲得告訴人原
    諒，足認被告有知錯改過之意，且經此起訴審判科刑，已足
　　促其警惕，信無再犯之虞，本院認上開宣告之刑，以暫不執
　　行為適當，爰併宣告緩刑2 年，以啟自新。
六、據上論斷，應依刑事訴訟法第455條之1第1項、第3項、第36
    4條、第273條之1第1項、第368條、第373條，刑法第74條第
    1項第1款 ，判決如主文。
案經檢察官粟威穆聲請簡易判決處刑及提起上訴；檢察官吳惠娟
到庭執行職務。
中　　華　　民　　國　　111 　年　　1 　　月　　26　　日
                   刑事第一庭審判長法　官  梁淑美
　　                               法　官  陳品謙
                                   法　官  鄭文祺
以上正本證明與原本無異。
本件不得上訴。
                                   書記官  吳昕韋
中　　華　　民　　國　　111 　年　　1 　　月　　26　　日